【裁判字號】    88,上易,3268
【裁判日期】    890308
【裁判案由】    賭博
【裁判全文】
臺灣高等法院臺中分院刑事判決                  八十八年度上易字第三二六八號
    上  訴  人  臺灣台中地方法院檢察署檢察官
    被      告  乙○○
    選任辯護人  熊梓檳
                楊國煜
    被      告  甲○○
右上訴人因被告賭博案件，不服台灣台中地方法院八十八年度易字第二八六四號中華
民國八十八年十一月十一日第一審判決（起訴案號：台灣台中地方法院檢察署八十八
年度偵字第一五一五二號）提起上訴，本院判決如左：
    主  文
原判決撤銷。
乙○○、甲○○在公眾得出入之場所賭博財物，乙○○科罰金伍仟元，甲○○科罰金
貳仟元，如易服勞役，均以參佰元折算壹日。
扣案電動賭博機具「滿貫大亨」捌台均沒收。
    事  實
一、乙○○於民國（下同）八十八年六月十九日起，在台中縣龍井鄉○○村○○○路
    東園巷一弄二十五號之公眾得出入之場所，設置俗稱「滿貫大亨」之電動玩具八
    台，供不特定之人暫時娛樂之用。於八十八年六月二十二日，乙○○應客人之要
    求，以上開滿貫大亨作為賭博機具與不特定之人賭博財物，每次投入代幣三枚即
    新台幣（下同）三十元，押中可兌換與積分等值之現金。嗣於當日二十時十五分
    許，適有甲○○在該處賭博時，為警當場查獲，並扣得電動賭博機具八台及代幣
    二千四百十一枚。
二、案經台中縣警察局烏日分局移送台灣台中地方法院檢察署檢察官偵查起訴。
    理  由
一、訊據被告乙○○固坦承有於上開公眾得出入之場所擺設電動玩具滿貫大亨八台，
    並應允客人可將積分兌換現金；而被告甲○○亦坦承有於上開時間、場所把玩電
    動玩具滿貫大亨等事實，惟被告等均否認有賭博之犯行。被告乙○○辯稱：八十
    八年六月中旬，伊有跟客人開玩笑說可以換現金，但是客人都沒有跟伊換過，而
    查獲當時是給甲○○寄分卡，沒有給他現金等語；被告甲○○則辯稱：伊當時有
    贏了八十分，連同原來二十分共一百分，惟只換取寄分卡一千分，還沒換現金等
    語。經查被告乙○○迭於警訊及偵查中供承：因客人極力要求換現金，伊怕客人
    不玩影響生意，所以口頭上答應客人剩餘分數可兌換現金等語（見偵查卷第十頁
    反面、第三十二頁反面），核與被告甲○○於警訊及偵查中供述：伊第一次去該
    店把玩，因有贏積分，就問旁邊打電動玩具之人該如何處理，他說可至櫃台找負
    責人換現金，但伊只換取寄分卡一千分，並未換到現金等情（見偵查卷第十二頁
    反面、第二十八頁）相符合。此外，復有警察當場查扣之電動賭博機具「滿貫大
    亨」八台及代幣二千四百十一枚可稽。本件事證明確，被告等所否認與辯解無非
    卸責飾詞，核無可採，其等犯行均堪認定。
二、核被告乙○○、甲○○所為，均係犯刑法第二百六十六條第一項前段之賭博罪。
    按賭博罪之既未遂，應以行為人是否已著手於賭博財物之行為為認定標準，並非
    以該賭博性電動玩具上之積分是否已兌換為現金為依據，被告等基於積分可兌換
    現金之對賭意思，而著手於賭博行為之實施，縱被告甲○○未及將積分換得現金
    ，仍無解於被告等賭博罪刑責之成立。原審以：依被告等多次之供詞及當場查獲
    之證據，僅能證明被告等有賭博之犯意，並已在公眾得出入之場所以滿貫大亨供
    作器具著手把玩，且有分數上之輸贏，然並無法證明被告等有將分數兌換現金之
    事實，亦即無法證明被告等有財物之輸贏。核被告等之行為並不符賭博罪之構成
    要件，而僅止於賭博未遂，而賭博罪並不處罰未遂犯，從而被告等之行為即屬不
    罰，而諭知被告等均無罪，尚有未洽，檢察官上訴意旨執此指摘原判決不當，為
    有理由，應由本院將原判決撤銷改判。審酌被告等犯罪之動機、目的、犯罪所生
    之危害、犯罪後態度，其中被告乙○○係擺設賭博機具之業主，而被告甲○○僅
    係前往賭博之客人等一切情狀，分別量處其刑如主文所示，並諭知罰金易服勞役
    之折算標準。扣案電動賭博機具「滿貫大亨」捌台，依刑法第二百六十六條第二
    項，均諭知沒收。
據上論斷，應依刑事訴訟法第三百六十九條第一項前段、第三百六十四條、第二百九
十九條第一項前段，刑法第二百六十六條第一項、第二項、第四十二條第二項，罰金
罰鍰提高標準條例第一條前段、第二條，判決如主文。
本案經檢察官李榮鴻到庭執行職務。
中      華      民      國    八十九     年      三       月     八     日
                                  台灣高等法院台中分院刑事第七庭
                                        審判長法  官  劉  連  星
                                法  官  林  秋  華
                                              法  官  江  錫  麟
右正本證明與原本無異。
不得上訴
                                              書記官  謝  雅  惠
中      華      民      國    八十九     年      三       月     十     日
附錄：本案論罪科刑法條全文
刑法第二百六十六條
在公共場所或公眾得出入之場所賭博財物者，處一千元以下罰金，但以供人暫時娛樂
之物為賭博者，不在此限。
當場賭博之器具與在賭檯或兌換籌碼處之財物，不問屬於犯人與否，沒收之。
                                                                        Ｑ


司法院資訊處製作；財團法人民間司法改革基金會備份。
